【裁判字號】    99,交聲更,244
【裁判日期】    991230
【裁判案由】    違反道路交通管理處罰條例
【裁判全文】
臺灣桃園地方法院交通事件裁定      99年度交聲更字第244號
原處分機關  交通部公路總局新竹區監理所桃園監理站
異  議  人
即受處分人  林杏生
上列異議人即受處分人因違反道路交通管理處罰條例案件，對於
交通部公路總局新竹區監理所桃園監理站民國94年12月1 日桃監
裁罰字第裁52-D1A217786號違反道路交通管理事件裁決書所為處
分，聲明異議，本院前於99年9 月30日以99年度交聲字第1120號
裁定，嗣原處分機關不服提起抗告，經臺灣高等法院於99年11月
30日以99年度交抗字第2108號裁定撤銷原裁定，並發回本院，本
院裁定如下：
    主  文
異議駁回。
    理  由
一、原處分意旨略以：異議人即受處分人林杏生於民國94年6 月
    18日凌晨1 時35分許，駕駛車牌號碼AX3-357 號重型機車，
    行經桃園縣大溪鎮○○路○ 段1 號對面巷道時肇致交通事故
    ，經桃園縣政府警察局交通隊大溪小隊警員據報前往處理並
    送醫治療，測得其血液酒精濃度達每毫升335.54毫克，換算
    吐氣酒精濃度為每公升1.67毫克，認有汽車駕駛人經測試檢
    定酒精濃度超過規定標準之違規行為，乃填製桃警局交字第
    D1A217786 號舉發違反道路交通管理事件通知單，限於94年
    7 月15日前至原處分機關即交通部公路總局新竹區監理所桃
    園監理站到案聽候裁決，嗣異議人未於應到案期限前聽候裁
    決亦未提出陳述意見，經原處分機關認異議人上開違規事實
    明確，乃於94年12月1 日以桃監裁罰字第裁52-D1A217786號
    違反道路交通管理事件裁決書，依道路交通管理處罰條例第
    35條第1 項第1 款及違反道路交通管理事件統一裁罰基準表
    之規定，裁處罰鍰新臺幣（下同）52,500元等語。
二、聲明異議意旨略以：異議人即受處分人林杏生於上開時、地
    之酒後駕車行為，業經臺灣桃園地方法院檢察署檢察官以94
    年度偵字第15499 號為緩起訴處分確定，並已於96年2 月 5
    日履行緩起訴之負擔義務勞務200 小時完畢在案，詎原處分
    機關復裁處罰鍰52,500元，顯違反一事不二罰原則，為此，
    爰依法提出聲明異議，請求撤銷原處分等語。
三、按違反道路交通管理事件統一裁罰基準及處理細則第5 條規
    定，處理違反道路交通管理事件，有關文書送達之程序，依
    行政程序法之規定。又按「送達，於應受送達人之住居所、
    事務所或營業所為之；但在行政機關辦公處所或他處會晤應
    受送達人時，得於會晤處所為之。」、「於應送達處所不獲
    會晤應受送達人時，得將文書付與有辨別事理能力之同居人
    、受雇人或應送達處所之接收郵件人員。」，行政程序法第
    72條第1 項、第73條第1 項分別定有明文。次按受處分人，
    不服道路交通管理處罰條例第8 條主管機關所為之處罰，得
    於接到裁決書之翌日起20日內，向管轄地方法院聲明異議，
    道路交通管理處罰條例第87條第1 項定有明文。又交通法庭
    認聲明異議不合法律上之程式或其異議權已經喪失者，應以
    裁定駁回之，但其不合法律上之程式可補正者，應先定期命
    為補正，逾期不補正者，即予駁回，復為道路交通案件處理
    辦法第18條所明定。
四、經查：
(一)、異議人即受處分人林杏生於94年3 月29日將其戶籍地自桃園
    縣大溪鎮○○街26巷7 號遷至桃園縣大溪鎮○○路181 號 4
    樓（桃園縣大溪鎮戶政事務所）後，旋於94年3 月30日將其
    戶籍地遷入桃園縣大溪鎮瑞興國宅13號5 樓，嗣於97年3 月
    28日始遷往桃園縣中壢市○○街10巷6 弄8 號4 樓一節，有
    異議人之個人戶籍資料查詢結果、個人基本資料查詢結果及
    遷徙紀錄資料查詢結果在卷可按（見本院99年度交聲字第11
    20號卷第17至21頁），且異議人因本件酒後駕車涉犯公共危
    險案件，於94年11月28日檢察官訊問時，亦陳明其住所地位
    於桃園縣大溪鎮瑞興國宅13號5 樓（見臺灣桃園地方法院檢
    察署94年度偵字第15499 號卷第58頁），是異議人自94年 3
    月30日起至97年3 月27日間之住所確係位於桃園縣大溪鎮瑞
    興國宅13號5 樓之事實，堪以認定。
(二)、異議人因違反道路交通管理處罰條例案件，經原處分機關即
    交通部公路總局新竹區監理所桃園監理站於94年12月1 日以
    桃監裁罰字第裁52-D1A217786號裁決書裁處罰鍰52,500元，
    嗣原處分機關將上開裁決書交由郵務機關送達至異議人位於
    桃園縣大溪鎮瑞興國宅13號5 樓之戶籍地，因不獲會晤異議
    人，而由其受雇人即瑞興國宅警衛楊德信於94年12月5 日簽
    收，以為送達等情，有上開裁決書、原處分機關送達證書影
    本各1 份附卷足憑。依前揭說明，本件裁決書業於94年12月
    5 日合法送達，從而異議人之20日異議期間，應自送達之翌
    日即94年12月6 日起算，並依法院訴訟當事人在途期間標準
    第4 條第1 款第2 目規定，扣除在途期間1 日，至94年12月
    26日即已屆滿（該期間之末日並非星期六、日或例假日）。
    乃異議人卻遲至99年8 月16日始具狀向本院交通法庭聲明異
    議，有該聲明異議狀所蓋收狀日期之戳記附卷可按，其異議
    期間已逾20日之法定期間，顯然不合法律上之程式，且屬無
    從補正之事項，核諸前揭說明，自應將異議人之異議駁回。
五、據上論斷，應依道路交通管理處罰條例第87條第2 項、道路
    交通案件處理辦法第18條，裁定如主文。
中    華    民    國    99    年    12    月    30    日
                  交通法庭   法  官  劉淑玲
以上正本證明與原本無異。
如不服本裁定，應於裁定送達後5 日內向本院提出抗告狀。
                             書記官  許婉茹
中    華    民    國    99    年    12    月    30    日

司法院資訊處製作；財團法人民間司法改革基金會備份。
